最高法院刑事判決　　　　　　　　　　　　　　　九十三年度台上字第六九０五號
　　上　訴　人
　　即 自訴 人　甲○○
　　被　　　告　戊○○
　　　　　　　　丙○○
　　　　　　　　丁○○
　　　　　　　　乙○○
　　　　　　　　己○○
右上訴人因自訴被告等強盜等罪案件，不服台灣高等法院高雄分院中華民國九十年八
月三十一日第二審判決（九十年度上訴字第一０七七號，自訴案號：台灣屏東地方法
院九十年度自字第十五號），提起上訴，本院判決如左：
    主  文
原判決關於戊○○、丙○○、丁○○、乙○○、己○○強盜部分撤銷，發回台灣高等
法院高雄分院。
其他上訴駁回。
    理  由
壹、撤銷發回部分
本件原判決維持第一審關於被告戊○○、丙○○、丁○○、乙○○、己○○強盜部分
無罪之判決，駁回上訴人即自訴人甲○○在第二審之上訴，固非無見。
惟查：(一)、原判決理由貳、三｜(三)內載敘被告戊○○與上訴人甲○○於民國（下同）
八十七年七月起合夥經營海福海產店，並以被告戊○○已向台灣省屏東縣北勢保安宮
（下稱保安宮）繳費，有保安宮函及收據四紙附卷可考，因而認定被告戊○○供稱伊
出資新台幣（下同）二萬多元一節，堪可採信（原判決第五頁倒數第四行至第六頁第
四行）。然依卷附被告戊○○所提出之保安宮收據四紙部分，除其中一紙日期為八十
七年七月二日上載補貼水電費六千元外（見原審第一六五頁）。其餘之日期分別為九
十年六月七日，九十年七月九日以及九十年八月一日上均載樂捐香油（月租金）各七
千元（見原審卷第一六六至一六七頁），且距八十七年七月間雙方合夥時甚久，復在
上訴人主張八十八年六月十日被告等強盜行為之後。可見上揭四紙收據得否證明被告
戊○○於八十七年七月合夥時有出資二萬元之事實，已非無疑，原審未詳查究明，逕
以上揭收據作為被告戊○○有出資二萬元事實之認定依據，即有認定事實與所採證據
不符之違誤。(二)、民法上公同公有物之處分及其他之權利行使，除別有特別約定或規
定者外，應得公同共有人全體之同意，如果共有人不守該項限制，圖為不法所有而強
行奪取，仍屬強盜行為，本院二十三年上字第五二四七號判例參照。本件被告戊○○
果設與上訴人間縱就上開海福海產店之經營有合夥關係非虛，惟合夥財產仍應屬合夥
人公同公有。原審既未就被告等是否有共同意圖為自己不法所有，而強行奪取合夥之
財產予以調查剖析釐清，卻徒以被告戊○○為合夥股東，且亦未詳加論述憑以認定其
證據取捨心證之理由，遽認被告等即不構成強盜罪，不無速斷，亦同有判決理由不備
之違法。以上或為上訴意旨所指摘，或為本院得依職權調查事項，應認原判決關於被
告戊○○、丙○○、丁○○、乙○○、己○○強盜部分有撤銷，發回更審之原因。
貳、駁回部分
(一)、按刑事訴訟法第三百七十六條所列各罪之案件，經第二審判決者，不得上訴於第
三審法院，為該法所明定。本件上訴人甲○○自訴被告戊○○(1)、八十七年六月中旬
，使上訴人陷於錯誤出資購買海產店生產器具，構成刑法第三百三十九條第二項之詐
欺；(2)、八十八年六月十日，恐嚇上訴人及蘇玉花：「若再繼續營業，要將海福海產
店內的東西丟到海裡」，構成刑法第三百零五條之恐嚇危害安全；(3)、八十九年七月
二十七日，至上訴人家中恐嚇上訴人：若敢再有意見，就要殺死上訴人，使上訴人心
生恐嚇危害安全；(4)、九十年一月二十日，一再未經上訴人同意侵入上訴人居所內，
並謂要殺死上訴人，構成刑法第三百零六條侵入住宅及同法第三百零五條恐嚇危害安
全；(5)、九十年三月二十七日，於不特定之人或多數人得共見共聞之狀態下，辱罵上
訴人構成刑法第三百零九條之公然侮辱及(6)、於辱罵上訴人後，並出手毆打上訴人頭
部致上訴人受有傷害，構成刑法第二百七十七條第一項之普通傷害等罪部分。原審就
被告戊○○其中公然侮辱、普通傷害部分，係分依刑法第三百零九條、刑法第二百七
十七條第一項規定論處罪刑，就被告戊○○其餘被訴部分為無罪之諭知。上述各部分
核係分屬刑事訴訟法第三百七十六條第一款、第四款之案件。依首開說明，既經第二
審判決，自不得上訴於第三審法院。此部分上訴人猶復提起上訴，顯為法所不許，應
予駁回。
(二)、又刑事訴訟法第三百七十九條第十二款所謂已受請求之事項，未予判決者，係指
其已受請求之事項，本屬第二審判決內應行裁判之一部分，而原審並未予以裁判者而
言（如連續犯、牽連犯等以一罪論處之案件，其一部分未經裁判之類）。如果原審所
為之判決，與未經判決之事項，在法律上原可分別裁判者（如併合罪之類），原審對
該部分既未判決，除得依法請求補判外，要不得向第三審法院提起上訴（二十八年上
字第二０七九號判例參照）。卷查本件上訴人於第一審自訴被告戊○○於八十七年八
月二十九日單獨搶奪其手上鈔票，涉犯搶奪罪部分，因核與前項所述各部分尚無任何
實質上或裁判上一罪之關係，顯屬合併提起之數罪案件。第一審及原審均就此部分漏
未審判，祗屬補充判決之問題，尚非原判決有已受請求之事項未予判決之違法。揆諸
上揭說明，上訴人復就原判決漏未審判部分一併提起第三審上訴，其上訴自屬違背法
律上之程式，應併予駁回。
據上論結，應依刑事訴訟法第三百九十五條前段、第三百九十七條、第四百零一條，
判決如主文。
中　　　華　　　民　　　國　　九十三　　年　　 十二 　　月　　 三十 　　日
                              最高法院刑事第十庭
                                  審判長法官  呂　潮　澤
                                        法官  吳　昆　仁
                                        法官  孫　增　同
                                        法官  吳　昭　瑩
                                        法官  陳　東　誥
      右正本證明與原本無異
                                              書  記  官
中　　　華　　　民　　　國　　九十四　　年　　　一　　　月　　　六　　　日
                                                                        Ｑ
